臺灣花蓮地方法院刑事判決　　　　　　　　　　　　　九十四年度易字第一五七號
　　公　訴　人　臺灣花蓮地方法院檢察署檢察官
　　被　　　告　乙○○
　　被　　　告　己○○
右列被告等因傷害案件，經檢察官提起公訴（九十四年偵字第九九五號），經本院合
議庭裁定行簡式審判程序，判決如左：
    主  文
己○○共同傷害人之身體，累犯，處有期徒刑拾月。未扣案之電纜線壹條，沒收。
乙○○共同傷害人之身體，處有期徒刑壹年貳月。
    事  實
一、己○○曾於民國八十七年間因殺人未遂罪，經法院判刑有期徒刑二年六月確定，
    於九十一年五月二日縮短刑期假釋出獄，於九十二年一月一日縮短刑期期滿未經
    撤銷假釋，已以執行論，猶不知悔改。於九十三年十月七日晚間二十二時許，在
    花蓮縣新城鄉順安村順揚汽車保養廠隔壁之不詳店名之小吃店，席間因丙○○與
    己○○之兄長庚○○（所涉傷害罪嫌，業經檢察官不起訴處分確定）因工程款及
    之前酒錢分攤費用等細故發生口角爭執，雙方吵架聲響，驚動恰好當時在附近「
    總匯卡拉ＯＫ店」（設於花蓮縣新城鄉順安村草林一號）之己○○及其友人戊○○○（綽號「清華」，原名潘清華），二人旋即騎乘機車趕至現場查看究竟，到
    達現場後見到丙○○仍大聲與庚○○爭吵，乃共同基於傷害人之身體之犯意聯絡
    ，由己○○持戊○○○所提供之長約八十公分、直徑約二公分之電纜線一條，戊○○○以徒手方式，二人聯手共同毆打丙○○，致使丙○○受有頭皮二點五公分
    撕裂傷、頸部、背部多處挫傷等傷害。
二、乙○○係丙○○之弟，因輾轉知悉丙○○遭己○○等人毆傷，一時氣憤難消，乃
    夥同丁○○及不詳姓名年籍之成年男子三人，共同基於傷害人之身體之犯意聯絡
    ，於同日晚間二十三時五十分許，由乙○○駕駛車牌號碼一二一一－ＧＹ自用小
    客車，載丁○○及該三名男子，至花蓮縣新城鄉北埔火車站前，與庚○○及其友
    人甲○○理論，雙方一言不合，丁○○、乙○○及不詳姓名之三名男子，分別持
    林俊勇所有之釣竿及其等自備之鋁棒和不詳之刀器等兇器（均已丟棄滅失），共
    同毆打庚○○及甲○○，致庚○○受有左側胸部開放性傷口併血胸、左側第九肋
    骨骨折、左側肱骨及橈骨開放性骨折等傷害，甲○○則受有左側股外側肌肌腱及
    內側神經切割傷併膿瘍形成、左眼結膜下出血等傷害。
三、案經丙○○（被告己○○、戊○○○被訴傷害部分）及庚○○、甲○○（被告乙○○、丁○○被訴傷害部分）分別訴由花蓮縣警察局新城分局報請台灣花蓮地方
    法院檢察署檢察官偵查起訴。
    理  由
一、右揭事實，業據被告己○○、乙○○於本院審理時供承不諱，核與同案被告戊○○○、丁○○於警詢中及偵查時；證人庚○○、甲○○、李瑞昌於警詢中所供證
    情節大致相符，並有財團法人臺灣基督教門諾會醫院診斷證明書（丙○○傷勢）
    一紙，國軍花蓮總醫院附設民眾診療處診斷證明書（甲○○、庚○○之傷勢）二
    紙在卷可稽，又被告乙○○及丁○○雖於警詢中均否認當時行兇時有人持刀械為
    之，但稽之證人庚○○、甲○○、李瑞昌分別於警詢指證歷歷行兇者中有人持刀
    器逞兇（見警卷第十四、二十九九、三十四頁），且由庚○○、甲○○所受之傷
    勢觀之，係遭利刃所為，準此，被告乙○○等人行兇時，共犯中確實有人持鋒利
    刀器砍傷被害人無訛，被告乙○○就此之辯詞，不足採據，本件事證業已明確，
    被告二人之犯行，堪以認定，應予依法論科。
二、核被告二人所為，係各犯刑法第二百七十七條第一項之傷害罪。被告己○○與戊○○○；被告乙○○與丁○○及不詳姓名之三名男子，分別就上開傷害犯行間，
    各有犯意之聯絡及行為之分擔，應各論以共同正犯。又查，被告己○○曾犯有事
    實欄所載之犯罪科刑執行情形，此有台灣高等法院被告前案紀錄表一份在卷可查
    ，其於五年以內再犯本件有期徒刑以上之罪，為累犯，應依刑法第四十七條之規
    定加重其刑。爰審酌被告己○○有如前開所述之前科紀錄，猶未能知所警惕，反
    再度逞兇鬥狠，輕視他人身體健康，非予重懲難收戒心，而被告乙○○未曾受有
    期徒刑之宣告，此有台灣高等法院被告前案紀錄表一份在卷足考，其僅因兄長遭
    人毆打，不思循正當途徑解決，竟即恣意呼朋引伴持兇器傷害他人身體，造成被
    害人庚○○手部及甲○○腿部無法靈活活動，雖此等傷害尚未達於刑法重傷害之
    程度，但確實嚴重造成庚○○等人生活起居及工作困擾，此情業為證人庚○○到
    院所述明，及被告二人犯後均坦承犯行，但迄今均猶未補償被害人因此所受損害
    等一切情狀，分別各量處如主文所示之刑。末查，被告己○○作案時所用之未扣
    案之電纜線一條，係為被告戊○○○所提供之物，業據同案被告戊○○○於警詢
    中所陳明在卷，自應依刑法第三十八條第一項第二款之規定宣告沒收之。另被告
    乙○○犯罪時所用之釣竿、鋁棒及不詳之刀器等兇器，然查，該釣竿係為丙○○
    所有之物，業為證人丙○○於警詢中所陳明，而其他犯案時所用之鋁棒及不詳之
    刀器，或業已於犯案後丟棄在現場路旁，或經警方搜證時業已不復存在，故爰均
    毋庸為沒收之諭，併予敘明。
三、被告戊○○○及丁○○部分，俟到案後再行審理，附予敘明。
據上論斷，應依刑事訴訟法第二百九十九條第一項前段、第二百七十三條之一，刑法
第二十八條、第二百七十七條第一項、第四十七條，罰金罰鍰提高標準條例第一條前
段，判決如主文。
本案經檢察官李子春到庭執行職務
中      華      民      國    九十四    年      八      月      八      日
                              臺灣花蓮地方法院刑事第一庭
                                  法    官    李  豫  雙
右正本證明與原本無異。
如對本判決不服，應於送達後十日內，向本院提出上訴狀。（應抄附繕本）告訴人或
被害人如對於本判決不服者，應具備理由請求檢察官上訴，其上訴期間之計算係以檢
察官收受判決正本之日期為準。
                                  法院書記官
中      華      民      國    九十四    年      八      月      九      日
附錄本判決論罪之法律條文：
刑法第二百七十七條：
傷害人之身體或健康者，處三年以下有期徒刑，拘役或一千元以下罰金。
犯前項之罪，因而致人於死者，處無期徒刑或七年以上有期徒刑，致重傷者，處三年
以上、十年以下有期徒刑。
